---
title: "**Analiza zbioru - Koktajle**"
author: "*Julia L.*"
date: "*`r Sys.Date()`*"
output: slidy_presentation 
---

```{r setup, include=FALSE}
knitr::opts_chunk$set(echo = FALSE)
```

```{r, include=FALSE}
library(dplyr)
library(stringr)
library(tidyr)
```

```{r}
urlfile <- "https://raw.githubusercontent.com/rfordatascience/tidytuesday/master/data/2020/2020-05-26/boston_cocktails.csv"
data <- read.csv(urlfile)
data$ingredient <- str_to_title(data$ingredient)
data$ingredient <- str_replace_all(data$ingredient, c("Juice Of A (.*)" = "\\1 Juice", 
                                                      "Juice Of (.*)" = "\\1 Juice", 
                                                      "Fresh (.*) Juice" = "\\1 Juice",
                                                      "(.*) \\(If Desired\\)" = "\\1",
                                                      "(.*) \\(Optional\\)" = "\\1",
                                                      "(.*), \\d+(/\\d+)? Oz" = "\\1",
                                                      "(.*) And \\d+(/\\d+)? Oz" = "\\1",
                                                      "(.*) \\d+(/\\d+)? Oz" = "\\1",
                                                      "Fresh (.*), Cut In Half" = "\\1, Cut Into Halves",
                                                      "Fresh (.*), Cut In Halves" = "\\1, Cut Into Halves",
                                                      "(.*) Wedges" = "\\1 Wedge",
                                                      "Fresh (.*) Leaves" = "\\1 Leaves"))
```

## Koktajle

W analizowanym zbiorze jest `r length(unique(data$row_id))` unikalnych koktajli, pogrupowanych według `r length(unique(data$category))` kategorii (`r unique(data$category)`).

Poniżej znajduje się liczba koktajli w poszczególnych kategoriach.

```{r}
cocktails <- data %>% 
  group_by(category) %>% 
  summarise("Liczba koktajli" = n_distinct(name)) %>% 
  rename("Kategoria" = category) %>% 
  as.data.frame()
cocktails
```

## Koktajle z poszczególną liczbą składników

Wszystkie koktajle mają określoną liczbę składników (od `r min(data$ingredient_number)` do `r max(data$ingredient_number)`). Poniżej znajduje się zestawienie, przedstawiające ilość koktajli z poszczególną liczbą składników.

```{r}
ingr_count <- data %>% 
  group_by(name) %>% 
  summarise(ingredient_number = max(ingredient_number))

cocktail_count <- ingr_count %>% 
  count(ingredient_number)

table <- data.frame(ingr_count = 1:max(ingr_count$ingredient_number), 
                cocktail_count = cocktail_count$n)

names(table) <- c("Liczba składników", "Liczba koktajli")

table
```

## Składniki

W całym zbiorze występuje `r length(unique(data$ingredient))` unikatowych składników.

Poniżej znajdują się najczęściej wykorzystywane składniki w koktajlach.

```{r}
best_ingr <- data %>%
  count(ingredient, sort = TRUE) %>% 
  slice(1:20) %>% 
  rename("Składnik" = ingredient, "Liczba użyć" = n)
best_ingr
```

## Koktajle jednoskładnikowe

W zbiorze pojawiły się także koktajle jednoskładnikowe. Oto zestawienie przedstawiające owe koktajle wraz z ich składnikami.

```{r}
single_ingr <- data %>% 
  group_by(name) %>% 
  filter(max(ingredient_number) == 1) %>% 
  summarise(unique(ingredient)) %>% 
  as.data.frame()

names(single_ingr) <- c("Nazwa koktajlu", "Składnik")
single_ingr
```

## Koktajle nazwane po swoich składnikach

Zestawienie przedstawiające wyjątkowe koktajle, których składniki pokrywają się z nazwą koktajlu.

```{r}
related_cock <- data %>% 
  mutate(cont = ifelse(str_detect(name, fixed(ingredient)), 1, 0)) %>% 
  filter(cont == 1) %>% 
  select(name, ingredient) %>% 
  group_by(name) %>% 
  summarise(ingredients = toString(unique(ingredient))) %>% 
  filter(str_detect(ingredients, ",")) %>% 
  as.data.frame()

names(related_cock) <- c("Nazwa koktajlu", "Składniki")
related_cock
```

## Soki w koktajlach

Najczęściej używane soki (kombinacje soków) w koktajlach.

```{r}
juices <- data %>% 
  filter(str_detect(ingredient, fixed("Juice"))) %>% 
  group_by(ingredient) %>% 
  summarise(count = n()) %>% 
  arrange(desc(count)) %>% 
  as.data.frame() %>% 
  slice(1:10)

names(juices) <- c("Rodzaj soku", "Ilość koktajli")
juices
```

## Najpopularniejsze składniki w kategoriach

Zestawienie przedstawiające najpopularniejszy składnik (składniki) w kategoriach.

```{r}
best_ingr_cat <- data %>% 
  group_by(category) %>% 
  count(ingredient, sort = TRUE) %>% 
  mutate(rank = min_rank(desc(n))) %>% 
  filter(rank == 1) %>% 
  summarise(ingredients = toString(ingredient)) %>% 
  as.data.frame()

names(best_ingr_cat) <- c("Kategoria", "Składniki")
best_ingr_cat
```


